臺灣嘉義地方法院刑事判決　　　　　　　 96年度易字第636號
公　訴　人　臺灣嘉義地方法院檢察署檢察官
被　　　告　甲○○
上列被告因竊盜案件，經檢察官提起公訴（96年度偵字第6506號
），本院判決如下：
    主  文
甲○○犯竊盜罪，處有期徒刑參月，如易科罰金，以新臺幣壹仟
元折算壹日。
    事  實
一、甲○○於民國96年8月11日21時許，與兄嫂、友人前往嘉義
    市○區○○○路123號，王翠萍所開設之湳嘉卡啦OK店內唱
    歌，竟意圖為自己不法之所有，基於竊盜之犯意，趁乙○○
    上台唱歌疏未注意之際，坐在乙○○座位，徒手竊取乙○○
    所有放置於座位旁矮櫃大皮包內之小皮包，內有現金約新臺
    幣（下同）14,100元。嗣於同日22時50分許，乙○○結帳時
    發現皮包不見，眾人尋找之際，甲○○自廁所返回，將小皮
    包以白色衛生紙包裹，朝旁邊空桌椅子上丟擲，為乙○○、
    王翠萍等人當場發現報警處理，員警到場後，甲○○自身上
    掏出現金3,000多元，並經警帶回警局後，王翠萍復在甲○
    ○座位後方椅縫地上發現乙○○失竊之現金11,100元。
二、案經乙○○訴由嘉義市警察局第一分局報請臺灣嘉義地方法
    院檢察署檢察官偵查起訴。
    理  由
一、按除簡式審判程序、簡易程序及刑事訴訟法第376條第1款、
    第2款所列之罪之案件外，第一審應行合議審判，刑事訴訟
    法第284條之1定有明文。本件被告甲○○所犯係屬刑事訴訟
    法第376條第2款所列之竊盜罪，依法獨任進行審理程序，合
    先敘明。
二、次按被告以外之人於審判外之言詞或書面陳述，除法律有規
    定者外，不得作為證據。當事人、代理人或辯護人於法院調
    查證據時，知有第159條第1項不得為證據之情形，而未於言
    詞辯論終結前聲明異議者，視為有前項之同意。被告以外之
    人於偵查中向檢察官所為之陳述，除顯有不可信之情況者外
    ，得為證據。刑事訴訟法第159條第1項、第159條之5第2項
    、第159條之1第2項分別定有明文。查檢察官、被告對於告
    訴人乙○○、證人王翠萍於警詢時之陳述，未於言詞辯論終
    結前聲明異議，本院審酌其等言詞陳述作成時之情況，核無
    違法取證或其他瑕疵，認為以之作為證據為適當，是其等此
    部分之陳述，應有證據能力。又告訴人、證人王翠萍於檢察
    官依法訊問並命具結之證詞，本院審酌其等於陳述時之外在
    環境及情況，並無顯有不可信之情況，從而其等此部分之證
    述，亦有證據能力。
三、訊據被告固供承告訴人上台唱歌時，其曾坐在告訴人座位，
    惟矢口否認有何竊盜之犯行，辯稱：乙○○夫妻上台唱歌時
    ，坐在乙○○對面的小姐叫伊過去玩牙籤遊戲，伊就過去坐
    在乙○○的位置上，跟王翠萍、一個不詳姓名之女子玩遊戲
    。錢不是伊偷的，也不是在伊身上搜到的，伊沒有丟衛生紙
    云云。惟查：
  (一)上揭犯罪事實，業據告訴人、證人王翠萍於警詢及偵查時證
    述屬實（見警卷第5-10頁、偵卷第15-16、24-25頁），並有
    贓物認領保管單1紙及現場照片6張附卷可憑（見警卷第11-
    14頁），足認被告確有竊盜之犯行。
  (二)雖被告以上詞置辯，然告訴人上台唱歌之際，被告曾坐在告
    訴人座位一節，此為被告於本院審理時供述在卷（見本院卷
    第24頁），並據告訴人、證人王翠萍於警詢及偵查時證述明
    確（見警卷第7、9頁、見偵卷第15、24頁），是被告確有機
    會竊取告訴人放置於座位旁矮櫃上大皮包內之小皮包。又依
    常理判斷，告訴人、證人王翠萍2人當無可能同時誤認被告
    自廁所返回，有將小皮包以白色衛生紙包裹，朝旁邊空桌椅
    子上丟擲，且告訴人、證人王翠萍與被告並無仇怨一節，業
    據被告於警詢時供述在卷（見警卷第3頁），其等並無蓄意
    攀誣被告之理，是被告若未竊取小皮包，其為何會持有小皮
    包，又其若非為掩飾犯行，何以會將其持有之小皮包，朝旁
    邊空桌椅子上丟擲。參以被告身上雖僅有現金3,000多元，
    然告訴人失竊之現金11,100元，嗣後已在被告座位後方椅縫
    地上發現，與被告座位接近，核與告訴人失竊之金額相符。
  (三)綜上所述，被告前開所辯，顯係卸責之詞，不足採信。本件
    事證明確，被告竊盜之犯行堪予認定。
四、核被告所為，係犯刑法第320條第1項之竊盜罪。爰審酌被告
    年輕力壯不思正途獲取財物，行為之手段平和，所竊取之現
    金數額，告訴人已領回失竊之11,000元，所受之損害尚屬輕
    微，及被告否認犯行之犯後態度，且尚未與告訴人達成和解
    ，求取諒解等一切情狀，量處如主文所示之刑，並諭知易科
    罰金之折算標準，以示懲儆。檢察官雖對被告求處有期徒刑
    10月，然本院綜合被告犯行之一切情狀，認對其量處如主文
    所示之刑，已足收懲儆之效，檢察官具體求刑之刑度範圍尚
    屬過重，應併敘明。
據上論斷，應依刑事訴訟法第284條之1、第299條第1項前段，刑
法第320條第1項、第41條第1項前段，刑法施行法第1條之1第1項
、第2項前段，判決如主文。
本案經檢察官廖俊豪到庭執行職務。
中　　華　　民　　國　　96　　年　　10　　月　　31　　日
                       刑事第二庭  法  官  卓春慧
上列正本證明與原本無異。
如不服本判決，應於判決送達後十日內向本院提出上訴狀，上訴
書狀依法應敘述具體理由，如未敘述具體理由者，應於上訴期間
屆滿後二十日內補提理由書於本院（均應附繕本）。告訴人或被
害人如對於本判決不服者，應具備理由請求檢察官上訴，其上訴
期間之計算係以檢察官收受判決正本之日期為準。
中　　華　　民　　國　　96　　年　　10　　月　　31　　日
                                   書記官  李珈慧
附錄本案論罪科刑法條全文：
刑法第320條第1項：
意圖為自己或第三人不法之所有，而竊取他人之動產者，為竊盜
罪，處5年以下有期徒刑、拘役或5百元以下罰金。
